【裁判字號】    97,交聲,1553
【裁判日期】    971231
【裁判案由】    違反道路交通管理處罰條例聲明異議
【裁判全文】
臺灣士林地方法院交通事件裁定        97年度交聲字第1553號
    異  議  人
    即受處分人  甲○○
上列受處分人因違反道路交通管理處罰條例案件，對於臺北市交
通事件裁決所中華民國97年10月17日所為之處分（原處分案號：
北市裁罰字第裁22-AW0000000 號）聲明異議，本院裁定如下：
    主  文
異議駁回。
    理  由
一、按禁止臨時停車處所不得停車，又禁止臨時停車線為紅色實
    線，用以指示禁止臨時停車路段，道路交通安全規則第112
    條第1 項第1 款、道路交通標誌標線號誌設置規則第169 條
    ，分別定有明文；次按汽車駕駛人在禁止臨時停車處所停車
    者，處新臺幣（下同）600 元以上1 千200 元以下罰鍰，又
    汽車駕駛人違規停車而駕駛人不在場，經以科學儀器取得證
    據資料證明其行為違規，當場不能對駕駛人掣單舉發者，得
    對汽車所有人逕行舉發之，道路交通管理處罰條例第56條第
    1 項第1 款、第7 之2 條，亦有明文；再按違反道路交通管
    理處罰條例第56條第1 項第1 款事件，小型車在禁止臨時停
    車處所停車，於期限內繳納罰鍰或到案聽候裁決者，處900
    元罰鍰，復為違反道路交通管理事件統一裁罰基準及處理細
    則第2 條第2 項之裁罰基準表所明定。
二、本件異議人即受處分人甲○○所有之車號CJ-2539 號一般自
    用小客車，於民國97年8 月5 日16時30分，在臺北市○○○
    路3 巷口，經臺北市政府警察局北投分局永明派出所員警舉
    發在紅線路段禁止臨時停車處所停車（原舉發單就違規地點
    概括記載為富貴一路3 巷、違規事實誤載為在公告列管消防
    通道禁止臨時停車處所停車，經臺北市政府警察局北投分局
    以北市警投分交字第09732017500 號致受處分人函指明違規
    地點為富貴一路3 巷口，及依法更正違規事實為在紅線路段
    禁止臨時停車處所停車），受處分人於應到案日期前申訴，
    經原處分機關臺北市交通事件裁決所審查結果，仍認有前開
    違規行為，而依道路交通管理處罰條例第56條第1 項第1 款
    規定，裁處罰鍰900 元等情，有臺北市政府警察局舉發違反
    道路交通管理事件通知單（北市警交大字第AW0000000 號）
    、臺北市交通事件裁決所違反道路交通管理事件裁決書（北
    市裁罰字第裁22-AW0000000號）可稽。
三、受處分人異議意旨略以：原舉發單上之違規地點及違規事實
    均與實際狀況不符，又北投分局北市警投分交字第09732017
    500 號函雖指違規事實為紅線路段停車，惟該路口紅線於主
    管機關劃設時僅及側溝集水孔蓋上，嗣後因道路重新加舖，
    施工單位於重繪紅線時延伸通過孔蓋約1 公尺，故所謂紅線
    路段停車係施工單位誤繪之紅線云云。
四、經查：
(一)、受處分人所有之車號CJ-2539 號一般自用小客車，於97年8
    月5 日16時30分，停放在劃有紅色實線表示禁止臨時停車處
    所之違規事實，有卷附採證彩色相片2 紙可考，事證明確；
(二)、受處分人雖辯稱違規地點之紅線係道路施工單位誤繪、原舉
    發單所載內容與事實不符云云。惟查：１、經本院檢附本案
    採證彩色相片2 紙函詢道路交通標誌標線號誌設置主管機關
    即臺北市交通管制工程處關於紅線劃設及有無任遭延長情形
    ，覆稱：經該機關派員現場勘查後，相片上所示違規地點係
    臺北市北投區○○○路11號與富貴一路3 巷口，該處紅線原
    為該機關於93年6 月劃設，後因紅線模糊而於95年2 月間補
    繪等情，有臺北市交通管制工程處97年12月8 日北市交工程
    字第09735152400 號函附卷可稽，顯見受處分人所有車輛停
    放地點之紅線標線，確係主管機關所繪，並無任遭延長情事
    ，則駕駛人自應受該道路交通標線之限制，不得將車輛停放
    在紅線標線所指示之禁止臨時停車處所甚明；２、又本件舉
    發機關之原舉發單，雖於違規地點欄僅概括記載為富貴一路
    3 巷，及於違規事實欄誤載為在公告列管消防通道禁止臨時
    停車處所停車，然查本件舉發機關係以科學儀器照相機拍照
    採證結果，認受處分人違規而舉發，不唯原舉發單所附採證
    彩色相片已顯明違規地點及違規事實，且嗣經舉發機關致函
    受處分人指明違規地點為富貴一路3 巷口，及更正違規事實
    為在紅線路段禁止臨時停車處所停車，對受處分人依法申訴
    及異議等權益復均無任何影響，自無礙於本件受處分人應負
    違規責任之認定。
五、綜上，受處分人確有道路交通管理處罰條例第56條第1 項第
    1 款所規定之在禁止臨時停車處所停車情事，舉發機關之舉
    發及原處分機關之裁處，均屬有據。受處分人之聲明異議，
    為無理由，應予駁回。
六、據上論斷，依道路交通案件處理辦法第19條，裁定如主文。
中    華    民    國    97    年    12    月    31    日
                  交通法庭法  官  孫曉青
以上正本證明與原本無異。
如不服本裁定應於裁定送達後5 日內向本院提出抗告狀。
                          書記官  彭莉婷
中    華    民    國    97    年    12    月    31    日


司法院資訊處製作；財團法人民間司法改革基金會備份。
